---
title: "Análisis exploratorio"
author: "Majo Gil"
format: html
editor: visual
---

## Hoja de trabajo 3

```{r include=FALSE}

library(corrplot)
library(dplyr)
library(ggplot2)
library(reshape2)
library(psych)
library(corrplot)
library(RColorBrewer)

pricesTrain <- read.csv("train.csv")
pricesTest <- read.csv("test.csv")
```

### Análisis Exploratorio

```{r}

View(pricesTrain)
nrow(pricesTrain) 
ncol(pricesTrain) 
str(pricesTrain)
```

#### Variables Categóricas:

-   Id

-   MSSubClass

-   MSZoning

-   Street

-   Alley

-   LotShape

-   LandContour

-   Utilities

-   LotConfig

-   LandSlope

-   Neighborhood

-   Condition 1

-   Condition 2

-   BldgType

-   HouseStyle

-   OverallQual

-   OverallCond

-   RoofStyle

-   RoofMatl

-   Exterior1st

-   Exterior2nd

-   MasVnrType

-   ExterQual

-   ExterCond

-   Foundation

-   BsmtQual

-   BsmtCond

-   BsmtExposure

-   BsmtFinType1

-   BsmtFinSF1

-   BsmtFinType2

-   Heating

-   HeatingQC

-   CentralAir

-   Electrical

-   Functional

-   FireplaceQu

-   GarageType

-   GarageFinish

-   GarageQual

-   GarageCcond

-   PavedDrive

-   PoolQC

-   Fence

-   MiscFeature

-   SaleType

-   SaleCondition

#### Variables Cuantitativas

-   LotFrontage

-   LotArea

-   YearBuilt

-   YearRemodAdd

-   MasVnrArea

-   BsmtFinSF1

-   BsmtFinSF2

-   BsmtUnfSF

-   TotalBsmtSF

-   1stFlrSF

-   2ndFlrSF

-   LowQualFinSF

-   GrLivArea

-   BsmtFullBath

-   BsmtHalfBath

-   FullBath

-   HalfBath

-   Bedroom

-   Kitchen

-   TotRmsAbvGrd

-   Fireplaces

-   FireplaceQu

-   GarafeYrBlt

-   GarageCars

-   GarageArea

-   WoodDeckSF

-   OpenPorchSF

-   EnclosedPorch

-   3SsnPorch

-   ScreenPorch

-   PoolArea

-   MiscVal

-   MoSold

-   YrSold

#### Eliminación de variables

A continuación se eliminarán las variables que se consideran innecesarias para el modelo

##### Gráfica de correlación de las variables

```{r}
# Graficar cada variable
#set.seed(100)
# Eliminar cualitativas
pricesTrainGraph <- pricesTrain %>% select(-c(Id,MSSubClass, MSZoning, Street, Alley, LotShape, LandContour, Utilities, LotConfig, LandSlope, Neighborhood, Condition1, Condition2, BldgType, HouseStyle, OverallQual, OverallCond, RoofStyle, RoofMatl, Exterior1st, Exterior2nd, MasVnrType, ExterQual, ExterCond, Foundation, BsmtQual, BsmtCond, BsmtExposure, BsmtFinType1, BsmtFinSF1, BsmtFinType2, Heating, HeatingQC, CentralAir, Electrical, Functional, FireplaceQu, GarageType, GarageFinish, GarageQual, GarageCond, PavedDrive, PoolQC, Fence, MiscFeature, SaleType, SaleCondition, KitchenQual))

# pairs(pricesTrainGraph)
# plot(pricesTrainGraph)

corPlot(pricesTrainGraph) # Correlación de todas las variables numéricas


cor(pricesTrainGraph[ , colnames(pricesTrainGraph) != "SalePrice"], pricesTrainGraph$SalePrice)


mcor <- cor(x = pricesTrainGraph$SalePrice, y = pricesTrainGraph[0:32], use="complete.obs")
corrplot(mcor,method = 'shade',tl.cex = 1,
         col = COL2('PRGn'), diag = FALSE)
# pricesTrainGraph <- melt (pricesTrainGraph, id.vars = 'SalePrice', variable.name = 'Feature')



```

De este modo podemos ver que las variables BsmtFinSF2, LowQualFinSF, BsmtHalfBath, KitchenAbvGr, GarageYrBlt, EnclosedPorch, MiscVal no tienen nigún tipo de correlación y podrían afectar de manera negativa en el modelo, de modo que se eliminarán así como la mayoría de variables cualitativas. En total se eliminarán las siguientes variables : *Id, MSSubClass, Street, Alley, LotShape, LandContour, LotConfig, LandSlope, Neighborhood, Condition1, Condition2, BldgType, RoofStyle, RoofMatl, Exterior1st, Exterior2nd, MasVnrType, BsmtQual, BsmtCond, BsmtExposure, BsmtFinType1, BsmtFinType2, Heating, Electrical, KitchenQual, FireplaceQu, GarageFinish, GarageQual, PavedDrive, PoolQC, Fence, MiscFeature, SaleType, SaleCondition, BsmtFinSF2, LowQualFinSF, BsmtHalfBath, KitchenAbvGr, GarageYrBlt, EnclosedPorch, MiscVal*

##### Eliminación de variables

```{r}

# Remove columns using select()
pricesTrainDel <- pricesTrain %>% select(-c(Id, MSSubClass, Street, Alley, LotShape, LandContour, LotConfig, LandSlope, Neighborhood, Condition1, Condition2, BldgType, RoofStyle, RoofMatl, Exterior1st, Exterior2nd, MasVnrType, BsmtQual, BsmtCond, BsmtExposure, BsmtFinType1, BsmtFinType2, Heating, Electrical, KitchenQual, FireplaceQu, GarageFinish, GarageQual, PavedDrive, PoolQC, Fence, MiscFeature, SaleType, SaleCondition, BsmtFinSF2, LowQualFinSF, BsmtHalfBath, KitchenAbvGr, GarageYrBlt, EnclosedPorch, MiscVal))


## Ver df nuevo

## Volver variables chr a int
## pricesTrainDel %>%
##  mutate(
#    MSZoning = factor(MSZoning, levels = c('RM', 'RP', 'RL', 'RH', 'I', 'FV', 'C', 'A'), labels = c(0,1,2,3,4,5,6,7)), 
#    Utilities = factor(Utilities, levels = c('ELO','NoSeWa', 'NoSewr', 'AllPub'), labels = c(0,1,2,3)), 
#    HouseStyle = factor(HouseStyle, levels = c('SLvl', 'SFoyer', '2.5Unf', '2.5Fin', '2Story', '1.5Unf', '1.5Fin', '1Story'), labels = c(0,1,2,3,4,5,6,7)))
#  mutate(MSZoning = recode(MSZoning, 'RM' = 0, 'RP' = 1, 'RL' = 2, 'RH' = 3, 'I' = 4, 'FV' = 5, 'C' = 6, 'A' = 7), Utilities = recode(Utilities, 'ELO' = 0, 'NoSeWa' = 1, 'NoSewr' = 2, 'AllPub' = 3), HouseStyle = recode(HouseStyle, 'SLv1' = 0, 'SFoyer' = 1))


str(pricesTrainDel)
```
