---
title: "An치lisis exploratorio"
author: "Majo Gil"
format: html
editor: visual
---

## Hoja de trabajo 3

```{r include=FALSE}

library(corrplot)
library(dplyr)
library(ggplot2)
library(reshape2)
library(psych)
library(corrplot)
library(RColorBrewer)

pricesTrain <- read.csv("train.csv")
```

### An치lisis Exploratorio

```{r}

View(pricesTrain)
nrow(pricesTrain) 
ncol(pricesTrain) 
str(pricesTrain)
```

#### Variables Categ칩ricas:

-   Id

-   MSSubClass

-   MSZoning

-   Street

-   Alley

-   LotShape

-   LandContour

-   Utilities

-   LotConfig

-   LandSlope

-   Neighborhood

-   Condition 1

-   Condition 2

-   BldgType

-   HouseStyle

-   OverallQual

-   OverallCond

-   RoofStyle

-   RoofMatl

-   Exterior1st

-   Exterior2nd

-   MasVnrType

-   ExterQual

-   ExterCond

-   Foundation

-   BsmtQual

-   BsmtCond

-   BsmtExposure

-   BsmtFinType1

-   BsmtFinSF1

-   BsmtFinType2

-   Heating

-   HeatingQC

-   CentralAir

-   Electrical

-   Functional

-   FireplaceQu

-   GarageType

-   GarageFinish

-   GarageQual

-   GarageCcond

-   PavedDrive

-   PoolQC

-   Fence

-   MiscFeature

-   SaleType

-   SaleCondition

#### Variables Cuantitativas

-   LotFrontage

-   LotArea

-   YearBuilt

-   YearRemodAdd

-   MasVnrArea

-   BsmtFinSF1

-   BsmtFinSF2

-   BsmtUnfSF

-   TotalBsmtSF

-   1stFlrSF

-   2ndFlrSF

-   LowQualFinSF

-   GrLivArea

-   BsmtFullBath

-   BsmtHalfBath

-   FullBath

-   HalfBath

-   Bedroom

-   Kitchen

-   TotRmsAbvGrd

-   Fireplaces

-   FireplaceQu

-   GarafeYrBlt

-   GarageCars

-   GarageArea

-   WoodDeckSF

-   OpenPorchSF

-   EnclosedPorch

-   3SsnPorch

-   ScreenPorch

-   PoolArea

-   MiscVal

-   MoSold

-   YrSold

#### Eliminaci칩n de variables

A continuaci칩n se eliminar치n las variables que se consideran innecesarias para el modelo

##### Gr치fica de correlaci칩n de las variables

```{r}
# Graficar cada variable
#set.seed(100)
# Eliminar cualitativas
pricesTrainGraph <- pricesTrain %>% select(-c(Id,MSSubClass, MSZoning, Street, Alley, LotShape, LandContour, Utilities, LotConfig, LandSlope, Neighborhood, Condition1, Condition2, BldgType, HouseStyle, OverallQual, OverallCond, RoofStyle, RoofMatl, Exterior1st, Exterior2nd, MasVnrType, ExterQual, ExterCond, Foundation, BsmtQual, BsmtCond, BsmtExposure, BsmtFinType1, BsmtFinSF1, BsmtFinType2, Heating, HeatingQC, CentralAir, Electrical, Functional, FireplaceQu, GarageType, GarageFinish, GarageQual, GarageCond, PavedDrive, PoolQC, Fence, MiscFeature, SaleType, SaleCondition, KitchenQual))

# pairs(pricesTrainGraph)
# plot(pricesTrainGraph)

corPlot(pricesTrainGraph) # Correlaci칩n de todas las variables num칠ricas


cor(pricesTrainGraph[ , colnames(pricesTrainGraph) != "SalePrice"], pricesTrainGraph$SalePrice)


mcor <- cor(x = pricesTrainGraph$SalePrice, y = pricesTrainGraph[0:32], use="complete.obs")
corrplot(mcor,method = 'shade',tl.cex = 1,
         col = COL2('PRGn'), diag = FALSE)
# pricesTrainGraph <- melt (pricesTrainGraph, id.vars = 'SalePrice', variable.name = 'Feature')



```

De este modo podemos ver que las variables BsmtFinSF2, LowQualFinSF, BsmtHalfBath, , GarageYrBlt, X3SsnPorch, MiscVal no tienen nig칰n tipo de correlaci칩n y podr칤an afectar de manera negativa en el modelo, de modo que se eliminar치n as칤 como la mayor칤a de variables cualitativas. En total se eliminar치n las siguientes variables : *Id, MSSubClass, Street, Alley, LotShape, LandContour, LotConfig, LandSlope, Neighborhood, Condition1, Condition2, BldgType, RoofStyle, RoofMatl, Exterior1st, Exterior2nd, MasVnrType, BsmtQual, BsmtCond, BsmtExposure, BsmtFinType1, BsmtFinType2, Heating, Electrical, KitchenQual, FireplaceQu, GarageFinish, GarageQual, PavedDrive, PoolQC, Fence, MiscFeature, SaleType, SaleCondition, BsmtFinSF2, LowQualFinSF, BsmtHalfBath, , GarageYrBlt, X3SsnPorch, MiscVal*

##### Eliminaci칩n de variables

```{r}

# Remove columns using select()
pricesTrainDel <- pricesTrain %>% select(-c(Id, MSSubClass, Street, Alley, LotShape, LandContour, LotConfig, LandSlope, Neighborhood, Condition1, Condition2, BldgType, RoofStyle, RoofMatl, Exterior1st, Exterior2nd, MasVnrType, BsmtQual, BsmtCond, BsmtExposure, BsmtFinType1, BsmtFinType2, Heating, Electrical, KitchenQual, FireplaceQu, GarageFinish, GarageQual, PavedDrive, PoolQC, Fence, MiscFeature, SaleType, SaleCondition, BsmtFinSF2, LowQualFinSF, BsmtHalfBath, KitchenAbvGr, GarageYrBlt, EnclosedPorch, MiscVal))


## Ver df nuevo

## Volver variables chr a int
## pricesTrainDel %>%
##  mutate(
#    MSZoning = factor(MSZoning, levels = c('RM', 'RP', 'RL', 'RH', 'I', 'FV', 'C', 'A'), labels = c(0,1,2,3,4,5,6,7)), 
#    Utilities = factor(Utilities, levels = c('ELO','NoSeWa', 'NoSewr', 'AllPub'), labels = c(0,1,2,3)), 
#    HouseStyle = factor(HouseStyle, levels = c('SLvl', 'SFoyer', '2.5Unf', '2.5Fin', '2Story', '1.5Unf', '1.5Fin', '1Story'), labels = c(0,1,2,3,4,5,6,7)))
#  mutate(MSZoning = recode(MSZoning, 'RM' = 0, 'RP' = 1, 'RL' = 2, 'RH' = 3, 'I' = 4, 'FV' = 5, 'C' = 6, 'A' = 7), Utilities = recode(Utilities, 'ELO' = 0, 'NoSeWa' = 1, 'NoSewr' = 2, 'AllPub' = 3), HouseStyle = recode(HouseStyle, 'SLv1' = 0, 'SFoyer' = 1))


str(pricesTrainDel)
```

# Regresiones

```{r muestreo}
set.seed(123)
p <- 0.7
corte <- sample(nrow(pricesTrain), nrow(pricesTrain) * p)
train <- pricesTrain[corte,]
test <- pricesTrain[-corte,]

modelo <- lm(formula = `SalePrice`~`GrLivArea`, data = train)
summary(modelo)
```

\## VALIDACI흁 DEL MODELO

\### Significancia global

Ho: \\beta\_{costos}=0\$\$

\$\$Ha: \\text{Alguno de los coeficientes es diferente de cero}\$\$

En la tabla anterior se puede observar que la prueba F produce un \$valor-p = 2.2\\times10\^{-16}\$ lo cual indica que el modelo tiene una significancia global.

\### Significancia parcial

\$\$Ho: \\beta\_{\\text{costo}}=0\$\$

\$\$Ha: \\beta\_{\\text{costo}}\\neq 0\$\$

Con un \$valor-p = 2.2\\times10\^{-16}\$ podemos afirmar que el coeficiente del costo asociado a las ventas, es diferente de cero, por lo que la variable "costo", es significativa en el modelo generado.

\## COEFICIENDE DE DETERMINACI흁:

El coeficiete de determinaci蚤 del modelo es \$r\^2 = 0.4877\$, lo cual indica que el 48.7% de la variabilidad del fen藻eno esta siendo explicado por el modelo generado.

El \$r\^2\$ ajustado se encuentra bastante cercado al coeficiente de determinaci蚤, por lo que la colinealidad no es un problema que nos deba preocupar.

\## AN첿ISIS DE RESIDUALES

\### Normalidad (Prueba de lillie)

\$\$Ho: \\text{Normalidad en los residuales}\$\$

\$\$Ha: \\text{No hay normalidad en los residuales}\$\$

```{r}
library(nortest)
lillie.test(modelo$residuals)
```

El test anterior nos brinda un \$valor-p =2.2\\times10\^{-16} \< 0.05\$, por lo que tenemos evidencia suficiente para rechazar la hip遭esis nula, y con una significancia de 0.05, los residuales no tienen un comportamiento normal. Por lo que no se podria recomendar la utilizaci蚤 del modelo generado.

\### VARIANZA CONSTANTE (Homocedasticidad)

Utilizaremos la prueba de Breusch Pagan.

\$\$Ho: \\text{homocedasticidad}\$\$

\$\$ Ha: \\text{no homocedasticidad}\$\$

```{r, message=FALSE, warning=FALSE}
library(lmtest)

bptest(modelo)
```

Con un \$valor-p= 2.2\\times10\^{-16}\<0.05\$, existe evidencia de falta de homocedasticidad, por lo que podemos suponer que la varianza de los resiudales no es constante.

\## Independencia de los residuos

Utilizaremos la prueba de Durbin Watson, la cual mide la autocorrelaci蚤 entre los residuales.

\$\$Ho: \\text{Los residuos estan autocorrelacionados}\$\$

\$\$Ha: \\text{No existe autocorrelaci蚤 en los residuales}\$\$

```{r}
dwtest(modelo)
```

El \$valor-p=9854 \>0.05\$ indica que los residuales est烱 autocorrelacionados, por lo que podemos afirmar que los residuales no son independientes. por lo cual no es recomendado utilizar el modelo

```{r}
t.test(modelo$residuals)
```

\$\$Ho: \\mu\_{residuales}=0\$\$

\$\$Ha: \\mu\_{residuales}\\neq 0\$\$

Con un \$valor-p = 1\$ no hay evidencia para rechazar la hip遭esis nula, por lo que parece razonable afirmar que la media de los residuales es igual a cero.

\## CONCLUSI흁 GENERAL

El modelo generado es:

\$\\hat y = 22245.586+3.221x_1\$

donde:

\$\$x_1 = \\text{area de la casa}\$\$

aunque no es recomendado utilizarlo por la dependencia de los residuos y falta de normalidad

```{r}
a<-predict(modelo,newdata=data.frame(GrLivArea=test$GrLivArea))
b<-mean(a-test$GrLivArea)
plot(test$GrLivArea,a,col="green")
par(new=TRUE)
plot(test$GrLivArea,test$SalePrice,col="blue")
```
