---
title: "An谩lisis exploratorio"
author: "Majo Gil"
format: html
editor: visual
---

# Hoja de trabajo 3

```{r include=FALSE}

library(dplyr)
library(ggplot2)
library(reshape2)
library(psych)
library(corrplot)
library(RColorBrewer)
library(nortest)
library(lmtest)

pricesTrain <- read.csv("train.csv")
```

## An谩lisis Exploratorio

```{r}

View(pricesTrain)
nrow(pricesTrain) 
ncol(pricesTrain) 
str(pricesTrain)
```

### Variables Categ贸ricas:

-   Id

-   MSSubClass

-   MSZoning

-   Street

-   Alley

-   LotShape

-   LandContour

-   Utilities

-   LotConfig

-   LandSlope

-   Neighborhood

-   Condition 1

-   Condition 2

-   BldgType

-   HouseStyle

-   OverallQual

-   OverallCond

-   RoofStyle

-   RoofMatl

-   Exterior1st

-   Exterior2nd

-   MasVnrType

-   ExterQual

-   ExterCond

-   Foundation

-   BsmtQual

-   BsmtCond

-   BsmtExposure

-   BsmtFinType1

-   BsmtFinSF1

-   BsmtFinType2

-   Heating

-   HeatingQC

-   CentralAir

-   Electrical

-   Functional

-   FireplaceQu

-   GarageType

-   GarageFinish

-   GarageQual

-   GarageCcond

-   PavedDrive

-   PoolQC

-   Fence

-   MiscFeature

-   SaleType

-   SaleCondition

### Variables Cuantitativas

-   LotFrontage

-   LotArea

-   YearBuilt

-   YearRemodAdd

-   MasVnrArea

-   BsmtFinSF1

-   BsmtFinSF2

-   BsmtUnfSF

-   TotalBsmtSF

-   1stFlrSF

-   2ndFlrSF

-   LowQualFinSF

-   GrLivArea

-   BsmtFullBath

-   BsmtHalfBath

-   FullBath

-   HalfBath

-   Bedroom

-   Kitchen

-   TotRmsAbvGrd

-   Fireplaces

-   FireplaceQu

-   GarafeYrBlt

-   GarageCars

-   GarageArea

-   WoodDeckSF

-   OpenPorchSF

-   EnclosedPorch

-   3SsnPorch

-   ScreenPorch

-   PoolArea

-   MiscVal

-   MoSold

-   YrSold

### Eliminaci贸n de variables

A continuaci贸n se eliminar谩n las variables que se consideran innecesarias para el modelo

#### Gr谩fica de correlaci贸n de las variables

```{r}
# Graficar cada variable
#set.seed(100)
# Eliminar cualitativas
pricesTrainGraph <- pricesTrain %>% select(-c(Id,MSSubClass, MSZoning, Street, Alley, LotShape, LandContour, Utilities, LotConfig, LandSlope, Neighborhood, Condition1, Condition2, BldgType, HouseStyle, OverallQual, OverallCond, RoofStyle, RoofMatl, Exterior1st, Exterior2nd, MasVnrType, ExterQual, ExterCond, Foundation, BsmtQual, BsmtCond, BsmtExposure, BsmtFinType1, BsmtFinSF1, BsmtFinType2, Heating, HeatingQC, CentralAir, Electrical, Functional, FireplaceQu, GarageType, GarageFinish, GarageQual, GarageCond, PavedDrive, PoolQC, Fence, MiscFeature, SaleType, SaleCondition, KitchenQual))

# pairs(pricesTrainGraph)
# plot(pricesTrainGraph)

corPlot(pricesTrainGraph) # Correlaci贸n de todas las variables num茅ricas


cor(pricesTrainGraph[ , colnames(pricesTrainGraph) != "SalePrice"], pricesTrainGraph$SalePrice)


mcor <- cor(x = pricesTrainGraph$SalePrice, y = pricesTrainGraph[0:32], use="complete.obs")
corrplot(mcor,method = 'shade',tl.cex = 1,
         col = COL2('PRGn'), diag = FALSE)
# pricesTrainGraph <- melt (pricesTrainGraph, id.vars = 'SalePrice', variable.name = 'Feature')



```

De este modo podemos ver que las variables BsmtFinSF2, LowQualFinSF, BsmtHalfBath, , GarageYrBlt, X3SsnPorch, MiscVal no tienen nig煤n tipo de correlaci贸n y podr铆an afectar de manera negativa en el modelo, de modo que se eliminar谩n as铆 como la mayor铆a de variables cualitativas. En total se eliminar谩n las siguientes variables : *Id, MSSubClass, Street, Alley, LotShape, LandContour, LotConfig, LandSlope, Neighborhood, Condition1, Condition2, BldgType, RoofStyle, RoofMatl, Exterior1st, Exterior2nd, MasVnrType, BsmtQual, BsmtCond, BsmtExposure, BsmtFinType1, BsmtFinType2, Heating, Electrical, KitchenQual, FireplaceQu, GarageFinish, GarageQual, PavedDrive, PoolQC, Fence, MiscFeature, SaleType, SaleCondition, BsmtFinSF2, LowQualFinSF, BsmtHalfBath, , GarageYrBlt, X3SsnPorch, MiscVal*

#### Eliminaci贸n de variables

```{r}

# Remove columns using select()
pricesTrainDel <- pricesTrain %>% select(-c(Id, MSSubClass, Street, Alley, LotShape, LandContour, LotConfig, LandSlope, Neighborhood, Condition1, Condition2, BldgType, RoofStyle, RoofMatl, Exterior1st, Exterior2nd, MasVnrType, BsmtQual, BsmtCond, BsmtExposure, BsmtFinType1, BsmtFinType2, Heating, Electrical, KitchenQual, FireplaceQu, GarageFinish, GarageQual, PavedDrive, PoolQC, Fence, MiscFeature, SaleType, SaleCondition, BsmtFinSF2, LowQualFinSF, BsmtHalfBath, KitchenAbvGr, GarageYrBlt, EnclosedPorch, MiscVal))


## Ver df nuevo

## Volver variables chr a int
## pricesTrainDel %>%
##  mutate(
#    MSZoning = factor(MSZoning, levels = c('RM', 'RP', 'RL', 'RH', 'I', 'FV', 'C', 'A'), labels = c(0,1,2,3,4,5,6,7)), 
#    Utilities = factor(Utilities, levels = c('ELO','NoSeWa', 'NoSewr', 'AllPub'), labels = c(0,1,2,3)), 
#    HouseStyle = factor(HouseStyle, levels = c('SLvl', 'SFoyer', '2.5Unf', '2.5Fin', '2Story', '1.5Unf', '1.5Fin', '1Story'), labels = c(0,1,2,3,4,5,6,7)))
#  mutate(MSZoning = recode(MSZoning, 'RM' = 0, 'RP' = 1, 'RL' = 2, 'RH' = 3, 'I' = 4, 'FV' = 5, 'C' = 6, 'A' = 7), Utilities = recode(Utilities, 'ELO' = 0, 'NoSeWa' = 1, 'NoSewr' = 2, 'AllPub' = 3), HouseStyle = recode(HouseStyle, 'SLv1' = 0, 'SFoyer' = 1))


str(pricesTrainDel)
```

## Regresiones

```{r muestreo}
set.seed(123)
p <- 0.7
corte <- sample(nrow(pricesTrain), nrow(pricesTrain) * p)
train <- pricesTrain[corte,]
test <- pricesTrain[-corte,]
<<<<<<< Updated upstream

modelo <- lm(formula = `SalePrice`~`GrLivArea`, data = train)
summary(modelo)
```

\## VALIDACIN DEL MODELO

\### Significancia global

Ho: \\beta\_{costos}=0\$\$

\$\$Ha: \\text{Alguno de los coeficientes es diferente de cero}\$\$

En la tabla anterior se puede observar que la prueba F produce un \$valor-p = 2.2\\times10\^{-16}\$ lo cual indica que el modelo tiene una significancia global.

\### Significancia parcial

\$\$Ho: \\beta\_{\\text{costo}}=0\$\$

\$\$Ha: \\beta\_{\\text{costo}}\\neq 0\$\$

Con un \$valor-p = 2.2\\times10\^{-16}\$ podemos afirmar que el coeficiente del costo asociado a las ventas, es diferente de cero, por lo que la variable "costo", es significativa en el modelo generado.

\## COEFICIENDE DE DETERMINACIN:

El coeficiete de determinacin del modelo es \$r\^2 = 0.4877\$, lo cual indica que el 48.7% de la variabilidad del fenmeno esta siendo explicado por el modelo generado.

El \$r\^2\$ ajustado se encuentra bastante cercado al coeficiente de determinacin, por lo que la colinealidad no es un problema que nos deba preocupar.

\## ANLISIS DE RESIDUALES

\### Normalidad (Prueba de lillie)

\$\$Ho: \\text{Normalidad en los residuales}\$\$

\$\$Ha: \\text{No hay normalidad en los residuales}\$\$

```{r}
library(nortest)
lillie.test(modelo$residuals)
```

El test anterior nos brinda un \$valor-p =2.2\\times10\^{-16} \< 0.05\$, por lo que tenemos evidencia suficiente para rechazar la hiptesis nula, y con una significancia de 0.05, los residuales no tienen un comportamiento normal. Por lo que no se podria recomendar la utilizacin del modelo generado.

\### VARIANZA CONSTANTE (Homocedasticidad)

Utilizaremos la prueba de Breusch Pagan.

\$\$Ho: \\text{homocedasticidad}\$\$

\$\$ Ha: \\text{no homocedasticidad}\$\$

```{r, message=FALSE, warning=FALSE}
library(lmtest)

bptest(modelo)
```

Con un \$valor-p= 2.2\\times10\^{-16}\<0.05\$, existe evidencia de falta de homocedasticidad, por lo que podemos suponer que la varianza de los resiudales no es constante.

\## Independencia de los residuos

Utilizaremos la prueba de Durbin Watson, la cual mide la autocorrelacin entre los residuales.

\$\$Ho: \\text{Los residuos estan autocorrelacionados}\$\$

\$\$Ha: \\text{No existe autocorrelacin en los residuales}\$\$

```{r}
dwtest(modelo)
```

El \$valor-p=9854 \>0.05\$ indica que los residuales estn autocorrelacionados, por lo que podemos afirmar que los residuales no son independientes. por lo cual no es recomendado utilizar el modelo

```{r}
t.test(modelo$residuals)
```

\$\$Ho: \\mu\_{residuales}=0\$\$

\$\$Ha: \\mu\_{residuales}\\neq 0\$\$

Con un \$valor-p = 1\$ no hay evidencia para rechazar la hiptesis nula, por lo que parece razonable afirmar que la media de los residuales es igual a cero.

\## CONCLUSIN GENERAL

El modelo generado es:

\$\\hat y = 22245.586+3.221x_1\$

donde:

\$\$x_1 = \\text{area de la casa}\$\$

aunque no es recomendado utilizarlo por la dependencia de los residuos y falta de normalidad

```{r}
a<-predict(modelo,newdata=data.frame(GrLivArea=test$GrLivArea))
b<-mean(a-test$GrLivArea)
plot(test$GrLivArea,a,col="green")
par(new=TRUE)
plot(test$GrLivArea,test$SalePrice,col="blue")
=======
test['YearsBuilt'] = 2023 - test$YearBuilt
test['YearsRem'] = 2023 - test$YearRemodAdd
>>>>>>> Stashed changes
```

### Regresi贸n lineal multivariable

#### Preprocesamiento de datos

```{r multivariable}
str(train)
numericasTrain <- train[, c('MSSubClass', 'LotArea', 'OverallQual', 'OverallCond', 'YearsBuilt', 'YearsRem', 'BsmtFinSF1', 'BsmtFinSF2', 'BsmtUnfSF', 'TotalBsmtSF', 'X1stFlrSF', 'X2ndFlrSF', 'LowQualFinSF', 'GrLivArea', 'BsmtFullBath', 'BsmtHalfBath', 'FullBath', 'HalfBath', 'BedroomAbvGr', 'KitchenAbvGr', 'TotRmsAbvGrd', 'Fireplaces', 'GarageCars', 'GarageArea', 'WoodDeckSF', 'OpenPorchSF', 'EnclosedPorch', 'X3SsnPorch', 'ScreenPorch', 'PoolArea', 'MiscVal', 'MoSold', 'SalePrice')]
numericasTest <- test[, c('MSSubClass', 'LotArea', 'OverallQual', 'OverallCond', 'YearsBuilt', 'YearsRem', 'BsmtFinSF1', 'BsmtFinSF2', 'BsmtUnfSF', 'TotalBsmtSF', 'X1stFlrSF', 'X2ndFlrSF', 'LowQualFinSF', 'GrLivArea', 'BsmtFullBath', 'BsmtHalfBath', 'FullBath', 'HalfBath', 'BedroomAbvGr', 'KitchenAbvGr', 'TotRmsAbvGrd', 'Fireplaces', 'GarageCars', 'GarageArea', 'WoodDeckSF', 'OpenPorchSF', 'EnclosedPorch', 'X3SsnPorch', 'ScreenPorch', 'PoolArea', 'MiscVal', 'MoSold', 'SalePrice'
```

#### Correlaci贸n de las variables

```{r correlacion}
matriz_cor = cor(numericasTrain, method = 'spearman')
corrplot(matriz_cor, type = 'upper')

newNumericasTrain <- train[, c('MSSubClass', 'LotArea', 'OverallQual', 'OverallCond', 'BsmtFinSF1', 'BsmtFinSF2', 'TotalBsmtSF', 'LowQualFinSF', 'BsmtHalfBath', 'HalfBath', 'KitchenAbvGr', 'TotRmsAbvGrd', 'Fireplaces', 'WoodDeckSF', 'OpenPorchSF', 'EnclosedPorch', 'X3SsnPorch', 'ScreenPorch', 'PoolArea', 'MiscVal', 'MoSold', 'SalePrice')]
```

Dada la correlaci贸n entre las variables evidenciada en la gr谩fica, es necesario prescindir de las variables YearsBuilt, YearsRem, GrLivArea, FullBath, GarageCars, GarageArea, BsmtUnfSF, BsmtFullBath, X1stFlrSF, X2ndFlrSF, BedroomAbvGr.

#### Generando el modelo

```{r modelo}
mdLnlMtv <- lm(SalePrice~., data = newNumericasTrain)
summary(mdLnlMtv)
step(mdLnlMtv)
```

De la funci贸n anterior tenemos que el mejor modelo es el de la forma

    SalePrice ~ MSSubClass + LotArea + OverallQual + BsmtFinSF1 + 
        BsmtFinSF2 + TotalBsmtSF + LowQualFinSF + HalfBath + KitchenAbvGr + 
        TotRmsAbvGrd + Fireplaces + WoodDeckSF + OpenPorchSF + EnclosedPorch + 
        X3SsnPorch + ScreenPorch + PoolArea + MoSold

Por lo tanto. Consideremos ese modelo de ahora en adelante

#### Generando el mejor modelo

```{r mejorModelo}
mejorModelo <- lm(SalePrice ~ MSSubClass + LotArea + OverallQual + BsmtFinSF1 + 
    BsmtFinSF2 + TotalBsmtSF + LowQualFinSF + HalfBath + KitchenAbvGr + 
    TotRmsAbvGrd + Fireplaces + WoodDeckSF + OpenPorchSF + EnclosedPorch + 
    X3SsnPorch + ScreenPorch + PoolArea + MoSold, data = newNumericasTrain)
summary(mejorModelo)
```

#### Validaci贸n del modelo

##### Significancia Global

\[ H_0: \beta\_1 = \beta\_2 = ... = \beta\_n = 0 \]

\[ H_1: \text{Alguno de los coeficientes es diferente de 0} \]

Dado que \$ \text{valor-p} \< 2 \times 10\^{-16} \< 0.05 \implies H_0 \$ se rechaza, por lo cual es razonable afirmar que el modelo tiene significancia global.

##### Significancia individual
De la tabla anterior tenemos que, con un nivel de significancia de 5%, las variables BsmtFinSF2, LowQualFinSF, OpenPorchSF, X3SsnPorch, ScreenPorch, PoolArea,  MoSold no poseen significancia individual. Por lo tanto, procedamos a crear un modelo sin estas variables.

##### Nuevo modelo
```{r nuevoModelo}
mdLnMtvS <- lm(SalePrice ~ MSSubClass + LotArea + OverallQual + BsmtFinSF1 + TotalBsmtSF + HalfBath + KitchenAbvGr + TotRmsAbvGrd + Fireplaces + WoodDeckSF + EnclosedPorch, data = newNumericasTrain)
summary(mdLnMtvS)
```
##### An谩lisis de residuales
###### Normalidad
```{r normalidad}
qqnorm(mdLnMtvS$residuals)
qqline(mdLnMtvS$residuals)
```
Es discutible el hablar de normalidad utilizando la gr谩fica anterior, pues en los datos del centro pareciera existir, pero los puntos de los extremos se alejan demasiado de la l铆nea de los 45掳. Por lo que se realizar谩 una prueba de Lilliefors para determinar si existe dicha normalidad

$$ H_0: \text{Normalidad en los residuales} $$
$$ H_1: \text{No hay normalidad en los residuales} $$

```{r}
lillie.test(mdLnMtvS$residuals)
```

El test anterior nos brinda un $ \text{valor-p} = 2.2 \times 10^{-16} < \alpha = 0.05 \implies H_0 $ debe ser rechazada y, por lo tanto, no existe evidencia suficiente para afirmar que los residuales se comportan de forma normal.

###### Homocedasticidad
Utilizaremos la prueba de Breusch Pagan.
$$ H_0: \text{Homocedasticidad} $$
$$ H_1: \text{No homocedasticidad} $$
```{r homocedasticidad}
bptest(mdLnMtvS)
```
El test anterior devuelve un $ \text{valor-p} = 2.2 \times 10^{-16} < \alpha 0.05 \implies H_0 $ debe ser rechazada, por lo que no existe evidencia para afirmar homocedasticidad.

###### Independencia

```{r independenciaGrafica}
plot(mdLnMtvS$fitted.values, mdLnMtvS$residuals)
```
En la gr谩fica se puede observar que los residuales siguen un patr贸n bien definido, lo cual es un claro indicador de la ausencia de independencia.

###### Independencia de los residuales
Utilizaremos la prueba de Durbin Watson, la cual mide la autocorrelaci贸n entre los residuales.

$$ H_0:  \text{Los residuales estan autocorrelacionados}$$
$$ H_1: \text{No existe autocorrelaci贸n en los residuales}$$


```{r independencia}
dwtest(mdLnMtvS)
```
El test anterior devuelve un $valor-p = 0.8921 > \alpha = 0.05 \implies H_0$ no puede ser rechazada, esto indica que los residuales est谩n autocorrelacionados, por lo que podemos afirmar que los residuales no son independientes.

###### Valor esperado igual a 0

```{r valorEsperado}
t.test(mdLnMtvS$residuals)

```
$$ H_0: \mu_{residuales} = 0 $$
$$ H_1: \mu_{residuales} \neq 0 $$
Con un $valor-p = 1 > \alpha = 0.05 \implies H_0 $ no puede ser rechazada, por lo que es posible afirmar que la media de los residuales es igual a 0

###### Conclusi贸n
Debido a que el modelo no cumple con los supuestos, no se recomienda su uso para predecir el precio de las casas en Ames y Iowa.

##### Predicci贸n
```{r prediccion}
prediccion <- predict(mdLnMtvS, newdata = test)
mean((prediccion - test$SalePrice)^2)
```
Podemos ver que el error medio cuadrado es de 1303358790, lo cual confirma la conclusi贸n anterior que el modelo no es adecuado para la predicci贸n del precio de las casas.
